福建高等法院金門分院刑事判決           99年度上易字第4號
上  訴  人
即  被  告  林○○
上列上訴人因恐嚇取財等案件，不服福建金門地方法院98年度易
字第40號，中華民國99年1月28日第一審判決（起訴案號：福建
金門地方法院檢察署98年度偵字第62號），提起上訴，本院判決
如下：
    主  文
原判決關於被訴毀損罪、無故侵入他人住宅罪及恐嚇危害安全罪
貳罪暨其定執行刑部分均撤銷。
林○○損壞他人之門鎖，足以生損害於他人，處拘役拾伍日，如
易科罰金，以新臺幣壹仟元折算壹日；又無故侵入他人住宅，處
拘役參拾日，如易科罰金，以新臺幣壹仟元折算壹日；又犯恐嚇
危害安全罪，處拘役參拾日，如易科罰金，以新臺幣壹仟元折算
壹日；又犯恐嚇危害安全罪，處拘役貳拾日，如易科罰金，以新
臺幣壹仟元折算壹日；應執行拘役捌拾日，如易科罰金，以新臺
幣壹仟元折算壹日。
    事  實                                                                
一、林○○（原名林○○）前於民國（下同）92年間因賭博罪案
    件，經福建金門地方法院以92年度易字第4號刑事判決判處
    有期徒刑6月，如易科罰金以銀元3百元折算1日，嗣林○○
    與檢察官均不服原判決提起上訴，經本院於92年6月12日以
    92年度上易字第13號刑事判決將原判決撤銷，仍判處有期徒
    刑6月，如易科罰金以銀元3百元折算1日確定，嗣於92年8月
    5日入監執行，而於92年10月2日易科罰金繳清執行完畢釋放
    出監（再犯本案不構成累犯）。詎其猶不知悔改，因認其妻
    A女被福建金門地方法院（以下簡稱金門地院）前法警長方
    ○○性侵害（方○○被訴性侵害案件業已經本院另案審結）
    ，乃於97年12月15日晚上7時20分許，前往金門縣金寧鄉湖
    埔村○○○號方○○住處，欲找方○○洽談賠償事宜未果，
    致心生不滿，竟基於毀損及侵入住宅之犯意，先舉腳踹踢方
    ○○所有該住宅之大門門鎖，致門鎖損壞喪失效用，足以生
    損害於方○○；隨後林○○繼於同（15）日晚上7時30分許
    ，未經同意，無故侵入方○○所有上開住宅。
二、林○○於98年1月1日下午3時許，透過不知情友人林○○出
    面邀請方○○在金門縣金城鎮鎮公所後方某製酒廠商討上開
    賠償事宜時，竟基於恐嚇之犯意，以加害名譽、身體、自由
    之事，向方○○揚言恫嚇稱：要發給全台灣所有媒體每人一
    片方○○之性愛光碟，公開播放，讓你難看、無法退休、無
    法做人，我在鐵皮屋那邊最少有兩百個兄弟可以處理等語，
    使方○○心生畏懼，致生危害於方○○本人之安全。
三、林○○為向方○○索取先前達成以新台幣（下同）45萬元、
    1台價值5萬元中古自用小客車及前欠債務全部勾銷等和解條
    件之賠償，竟基於恐嚇之犯意，另於98年2月5日某時許在前
    述金門地院法警室，以加害名譽之事，對方○○揚言恫嚇稱
    ：其手上握有方○○與A女之性愛光碟，要全台灣公開看等
    語，使方○○心生畏懼，致生危害於方○○本人之安全。
四、案經方○○訴由金門縣警察局金城分局報請福建金門地方法
    院檢察署檢察官偵查起訴。
    理  由
壹、程序方面：
一、公訴人就起訴之犯罪事實及被告所犯罪名，已先後更正如下
    ，本案即應於此範圍內為審理：
（一）、公訴人於本案在98年7月7日原審準備程序，就被告於98
        年1月1日下午3時、98年2月3日某時及98年2月6日上午1
        0時之行為所犯罪名，當庭更正為均係犯刑法第305條之
        恐嚇危害安全罪；並指明被告其餘犯行，即98年2月5日
        所為係犯刑法第346條第1項之恐嚇取財罪，98年2月1日
        下午3時許及98年2月15日下午2時40分許所為係犯刑法
        第346條第3項、第1項之恐嚇取財未遂罪（原審卷一第
        28頁)。
（二）、公訴人於98年7月10日在原審以98年度蒞字第182號補充
        理由書，更正被告所犯法條為：「核被告所為，係犯刑
        法第354條之毀損、第306條第1項之無故侵入住宅、第
        305條第1項之恐嚇危害安全、第346條第3項、第1項之
        恐嚇取財未遂及同法第346條第1項之恐嚇取財既遂等罪
        嫌。被告上開先後3次恐嚇危害安全、2次恐嚇取財未遂
        、1次恐嚇取財既遂及毀損、無故侵入住宅等犯行，均
        犯意各別，行為互殊，請予分論併罰」（原審卷一第50
        頁）。
（三）、公訴人於98年10月9日在原審以98年度蒞字第182號補充
        理由書，更正被告於98年2月3日、同年月5日及同年月
        15日之犯罪事實分別如下：
      1.被告林○○於98年2月3日上午11時許，在金門地院1樓
        當事人休息室，持一張事先寫好之和解書給告訴人方○
        ○看，並對告訴人恫稱：「如果不履行合約，要找兄弟
        給你好看」等語，致告訴人方○○心生畏懼。
      2.被告林○○於98年2月5日晚上8時30分許，又在福建金
        門地方法院一樓當事人休息室，對告訴人方○○恫稱：
        「手上握有告訴人與○○作愛光碟」等語，致告訴人方
        ○○心生畏懼，同意交付10萬元。
      3.被告林○○於98年2月15日下午2時40分許，在告訴人方
        ○○之子方○○所開設位於金寧鄉○○路○○○餐廳後
        方某食品加工廠內，對告訴人方○○恫稱：「我有兩個
        同學是檢察官，我妹妹也是檢察官，我有槍，有刀」等
        語，要求告訴人方○○交付剩餘款35萬元、本票借據及
        1台中古之自用小客車，致告訴人方○○心生畏懼（原
        審卷二第2頁）。
二、本院就證據能力之判斷：
（一）、被告之自白，祇要具有任意性，並與事實相符，不分係
        在審判內、外所為，均有證據能力；而被告就其於本案
        警詢、偵訊及羈押訊問時所為供述之任意性均不爭執（
        原審卷第1宗第31頁至第35頁）；且各該不利於己之供
        述，按後段理由所載均與事實相符，復查無刑事訴訟法
        第156條第1項、第158條之2所定不得作為證據之情形，
        則被告於警詢、偵訊所為之陳述，即均有證據能力。
（二）、告訴人方○○自行或透過公訴人提出附卷之97年12月15
        日、98年1月1日、98年2月1日、98年2月3日、98年2月4
        日、98年2月5日、98年2月6日、98年2月15日之談話錄
        音光碟（錄音檔），依下列分析，應有證據能力：（原
        審卷第1宗第241頁、242頁）。
      1.國家對涉及剝奪人民自由、生命、財產權利之刑事訴追
        ，為實踐憲法上之正當法律程序，乃制定法律嚴格規範
        刑事追訴之蒐證手段，以抑制違法偵查、防止政府濫權
        ；在此「法無授權不可為」之前提下，雖唯有按照法定
        程序取得證據始屬合法，然單純之「證據取得禁止」及
        事後之民事求償、刑事處罰、行政懲戒手段，仍不足有
        效遏止違法偵查，司法實務乃創設「證據排除法則」，
        藉著「證據使用之禁止」，以保障人民之基本權利，此
        係為抑制違法偵查之必然結果。惟私人非法取證，其動
        機多係源自對於國家發動偵查權之不可期待，或因犯罪
        行為本質上具有隱密性、不公開性，產生無力蒐證或難
        以取得直接證據以證明被告犯行之窘境；此類取證行為
        並不普遍，受害人藉著事後之民事求償、刑事追訴或其
        他法律機制亦可獲得相當之救濟，即無須藉助極端之「
        證據使用之禁止」以為嚇阻；否則若不分情節，概將私
        人非法取得之證據一律予以排除，不僅使真正犯罪之被
        告逍遙法外，蒐證之私人尚需面臨民、刑事追訴之訟累
        ，如此結果顯屬失衡；微論縱將此類證據排除，亦難達
        抑制私人不法取證之效果。由上分析可知，國家機關違
        法偵查蒐證，與私人不法取證，乃完全不同之態樣，兩
        者所得之證據應否排除，其理論基礎及思維方向非可等
        量齊視。故證據排除法則（證據取得之禁止、證據排除
        之禁止）之規範對象，應僅以國家機關所為及可歸責之
        國家者為限，不應包括私人在內。此觀刑事訴訟法第
        156條第1項規定禁止國家機關使用不正之訊問方法取得
        被告自白、第158條之2規定「原則禁止、例外允許」國
        家機關違背禁止特定時間內訊問、夜間訊問及未盡告知
        義務取得自白或其他不利供述，併於第158條之4證據使
        用禁止概括條款明文限於「實施刑事訴訟程序之公務員
        」即明（最高法院97年度台上字第560號、97年度台上
        字第734號刑事判決要旨參照）。因此在私人違法取證
        之情形，除非立法者已表態於其所立法律予以排除，否
        則無民意基礎之法官，在無法源依據之情形下，即不得
        將私人違法取得之證據予以排除。
      2.關於私人違法取證既不能適用「證據排除法則」作為其
        排除依據及基準，除了取證方式嚴重侵害第三人之權利
        ，始需對其證據價值嚴格地檢驗外，應認私人以和平方
        式違法取得之證據，得以作為證據使用。蓋私人若以強
        暴、脅迫等非和平之方式取得被告之自白或證人之證述
        ，因不具任意性，而有高度虛偽之可能，為免間接鼓勵
        私人以暴力、威脅方式取證，始應例外地排除該項證據
        ；至於私人若以竊錄、竊聽等和平方法取得證據，因無
        公權力介入，且其行為得由民事、刑事實體法另予評價
        ，我國對以此等方式取得證據復無減低證據能力或應予
        排除之明文規定，解釋上自不應以證據排除，處罰該行
        為人，以免過度阻礙刑事訴訟發現真實之目標。是以被
        告林○○與賴○○、許○○於97年12月15日之談話錄音
        ，暨被告林○○與告訴人方○○於98年1月1日、98年2
        月1日、98年2月3日、98年2月4日、98年2月5日、98年2
        月6日、98年2月15日之談話錄音，縱如被告林○○所述
        ，均係在其不知情之狀況下，分別由許○○、方○○秘
        密錄音，仍不能適用證據排除法則以禁止使用。
      3.私人之錄音、錄影行為，固應受刑法第315條之1與通訊
        保障及監察法規範，刑法第315條之3及通訊保障及監察
        法第26條復分別有「前兩條竊錄內容之附著物及物品，
        不問屬於犯人與否，沒收之」、「前2條違法監察通訊
        所得之資料，不問屬於犯人與否，均沒收之，犯人不明
        時，得單獨宣告沒收」之規定。然刑事實體法僅就應為
        保護之法益及行為人如何處罰加以規範，至於政府機關
        或私人侵害該項法益所得之物能否作為證據使用，有賴
        立法者於制定刑事訴訟法或證據法時另予斟酌，並非制
        定刑事實體法時所應考慮之事項，則立法機關就違法錄
        音、錄影或以其他方式監察他人具有合理隱私期間之通
        訊或非公開之活動所制定之前開犯罪構成要件及主、從
        刑罰之規定，縱已表達其對此等行為及所竊錄影音之嫌
        惡，與該影音能否在刑事訴訟程序上做為證據使用，仍
        無直接、內在之必然關聯；何況訴訟上通常需將兇刀、
        盜贓等應沒收之物，在程序上當作證據加以調查後，始
        能進一步認定犯罪事實，而生構成犯罪及主從刑罰等實
        體法結果，在論理上焉能將刑罰法益之保護及沒收宣告
        等實體法效果，逆向推導出程序法上「證據使用禁止」
        之結論；逕將法院合法調查證據之行為，與私人侵害法
        益或收受贓物之行為同視，亦屬荒謬。是以私人違法之
        錄音、錄影能否作為證據使用，即不能以「法院若採用
        私人違法取得之證據，無異成為收受贓物者，逕以國家
        機關之審判高權行為侵害人民自由之基本權」，或「構
        成實體犯罪＝所得證據禁止使用」等過往之實務見解，
        作為應否排除此類證據之判斷標準。
      4.無公權力介入之私人監聽行為，非屬通訊保障及監察法
        第5條第5項、第6條第3項所規範之證據排除對象，有如
        前述；而對話當事人之一方所為之錄音，因被監聽人自
        願地與監聽人對談，其談話訊息對在場聆聽之監聽人已
        無私密可言，被監聽人就此訊息縱有不讓對方向外揭露
        之期待，亦不在社會公眾所應容許之合理範圍內，即欠
        缺「合理之隱私期待」要件，而不成為憲法第12條、刑
        法第315條之1暨通訊保障及監察法第3條第2項所保護之
        通訊秘密或隱私；且通訊之一方非出於不法目的之監聽
        ，並非刑法第315條之1所處罰之無故竊聽或錄音，通訊
        保障及監察法第29條第3款更將此舉明定為不罰，則通
        訊之一方非出於不法目的之談話錄音，應有證據能力（
        最高法院94年台上字第716號、97年度台上字第560號刑
        事判決意旨參照）。
      5.卷附之97年12月15日、98年1月1日、98年2月1日、98年
        2月3日、98年2月5日之談話錄音光碟，依被告林○○於
        本案在原審歷次準備程序勘驗時所述，雖皆係對方在其
        不知之情況，分別由參與對話之許○○、方○○錄得；
        然被告林○○與許○○或告訴人方○○，既為交談之雙
        方，復係針對被告林○○涉嫌毀損、侵入住宅、恐嚇危
        害安全、恐嚇取財等犯行，暨告訴人方○○曾否對A女
        性侵害為利己之蒐證，揆諸前揭說明，即無證據排除法
        則之適用；且97年12月15日錄音光碟（原審卷一第69頁
        證物袋）內之錄音檔19分5秒至19分25秒之問答內容（
        相當於與原審卷一第64頁第13行至第17行錄音譯文）、
        98年1月1日錄音光碟（原審卷一第75頁證物袋）內之錄
        音檔19分59秒至21分53秒之問答內容（相當於與原審卷
        一第72頁第10行至第19行錄音譯文）、98年1月1日錄音
        光碟（原審卷一第75頁證物袋）內之錄音檔28分31秒至
        29分16秒之問答內容（相當於與原審卷一第73頁第19行
        至第23行錄音譯文）、97年12月15日錄音光碟00 時20
        分45秒至00時20分54秒之問答錄音內容（修正前譯文見
        偵查卷第10頁、原審卷一第65頁）、98年2月1日錄音光
        碟00時06 分26秒至00時06分44秒之問答錄音內容（修
        正前譯文見原審卷一第150頁）、98年2月1日錄音光碟
        00時08分46秒至00時10分53秒之問答錄音內容（修正前
        譯文在原審卷一第151頁至第152 頁）、98年2月1日錄
        音光碟00時13分09秒至00時15分58秒之問答錄音內容（
        修正前譯文在原審卷一第153頁至第154頁）、98 年2月
        1日錄音光碟00時21分04秒至00時21分40秒之問答錄音
        內容（修正前譯文在原審卷一第156頁至第157頁）、98
        年2月1日錄音光碟00時28分57秒至00時30分25秒之問答
        錄音內容（修正前譯文在原審卷一第160頁）、98年2月
        1日錄音光碟00時34分47秒至00時35分58秒之問答錄音
        內容（修正前譯文在原審卷一第162頁至第163頁）、98
        年2月1日錄音光碟00時41分05秒至00時42分30秒之問答
        錄音內容（修正前譯文在原審卷一第165頁上半段）、
        98年2月1日錄音光碟00時43分38秒至00時45分29秒之問
        答錄音內容（修正前譯文在原審卷第166頁下半段至第
        167頁）、98年2月1日錄音光碟01時01分46秒至01時02
        分48秒之問答錄音內容（修正前譯文在原審卷一第175
        頁）、98年2月3日錄音光碟00時52分38秒至00時54分59
        秒之問答錄音內容（修正前譯文在原審卷一第197頁至
        第198頁）、98年2月5日錄音光碟00時09分24秒至00 時
        12分41秒之問答錄音內容（修正前譯文在原審卷一第20
        8頁至第210頁）、97年12月15日錄音光碟（原審卷一第
        69頁證物袋）內之錄音檔0分0秒至20分55秒之問答內容
        （相當於原審卷一第55至第65頁錄音譯文），業經原審
        於98年8月4日在準備程序播放前3段檔案；另於98年9月
        17日在原審準備程序播放後12段檔案，繼於99年1月7日
        在原審審理時播放最末1段錄音檔，勘驗結果顯示雙方
        交談語句流利，語氣承轉順暢，並能接續或呼應對方談
        話之語意為陳述，未發現忽然切斷，或前後語句突然停
        滯之情形，已轉譯雙方談話內容，並經原審勘驗明確，
        製有勘驗筆錄在卷可稽（原審卷一第136頁至第139頁、
        244頁至第258頁、原審卷二第167頁至第169頁）；而上
        述97年12月15日錄音檔所錄談話，即為被告林○○與賴
        ○○、許○○、方○○之原始交談內容，其餘錄音檔所
        錄談話即為被告林○○與告訴人方○○交談之原始交談
        內容，亦經在場之被告林○○確認無誤，自均有證據能
        力。
      6.錄音係全憑機械力錄取現場之聲響，如未另經剪輯、變
        造，即未伴有人之主觀意見在內之非供述證據；而依前
        段理由所述之16段錄音檔，既經原審於98年8月4日、同
        年9月17日在準備程序及99年1月7日在原審審判程序以
        播聽之方式勘驗，並查明該16段錄音內之男、女交談聲
        音，分別係被告林○○與賴○○、許○○、方○○於97
        年12月15日之談話錄音，暨被告林○○與告訴人方○○
        於98年1月1日、98年2月1日、98年2月3日、98年2月5日
        之談話錄音，復未發現各該錄音檔有何剪輯、變造之情
        形，且不能適用證據排除法則以禁止使用，自得作為證
        據。
（三）、法院或檢察官為瞭解犯罪實況，獲得偵查之線索或審判
        之心證，以親身之感官、知覺對犯罪相關之人、物、地
        等證據及犯罪情形為勘驗，乃刑事訴訟法第212條規定
        之法定證據方法之一；如經書記官製作勘驗筆錄，並記
        載實施之年、月、日及時間、處所及其他必要之事項，
        復經製作筆錄之書記官與行勘驗之法官或檢察官在筆錄
        內簽名，即符合刑事訴訟法第39條、第42條第1項、第
        43條規定之法定程序，而具有證據能力（最高法院93年
        度台上字第6171號刑事判決判決、臺灣高等法院92年8
        月刑事訴訟新制法律問題研討會第17號提案研討結果參
        照）。本案於原審準備程序及原審審判程序勘驗前述16
        段錄音檔，所作成之98年8月4日、98年9月17日、99年1
        月7日勘驗筆錄（原審卷一第137頁至第139頁、244頁至
        第258頁、原審卷二第167頁至第169頁），均已載明勘
        驗之標的、時間、場所，並經製作之書記官與行勘驗之
        受命法官簽名，自得作為證據。
（四）、被告以外之人於偵查中向檢察官所為之陳述，除顯有不
        可信之情況者外，得為證據，刑事訴訟法第159條之1第
        1項定有明文；而方○○於98年3月20日、賴○○於98年
        3月31日、告訴人方○○於98年2月26日在福建金門地方
        法院檢察署所為之陳述（98年度偵字第62號偵查卷第10
        2頁至第103頁、109頁至第110頁、21頁至第23頁），係
        向通常均能遵守法律規定取供之檢察官為之，且方○○
        、賴○○皆已具結以擔保其供述之真實性，復查無其他
        顯不可信之情形，揆諸上開規定，自皆得為證據。
（五）、除上述證據以外之本判決所引用之其他卷附筆錄、書證
        （含錄音譯文），雖均係被告以外之人在審判外所為之
        書面陳述；然當事人就各該傳聞證據之證據能力於原審
        準備程序及原審審判期日均未爭執，且已同意作為證據
        （原審卷一第32頁至第35頁、241頁至第243頁、原審卷
        二第164頁至第166頁），本院審酌各該供述書面作成時
        之情況，並無違法取得或證明力過低等不宜作為證據使
        用之情形，依刑事訴訟法第159條之5規定，自均有證據
        能力。
貳、實體部分：
一、被告辯解部分：
（一）、本件訊據被告林○○矢口否認有公訴人所指訴之前述毀
        損罪、無故侵入住宅罪、恐嚇罪等犯行，辯稱：1.其本
        人於97年12月15日晚上，確有前往告訴人方○○位於金
        寧鄉○○○號住處找方○○，惟並未有毀損告訴人方○
        ○上開住處之大門，亦未無故侵入告訴人方○○之上開
        住宅。2.其於98年1月1日下午3時許，確有前往金城鎮
        公所後方林○○製酒廠與告訴人方○○會面，商討有關
        性侵害賠償事宜，惟其當時並未掏出子彈，亦未恐嚇告
        訴人方○○。3.其於98年2月5日下午有到金門地方法院
        法警室，與告訴人方○○洽談有關性侵害和解事宜。當
        天其本人的確有說要把方○○與其本人配偶之性愛光碟
        放給全國人看，惟僅是隨口說說而已，事實上其根本沒
        有告訴人方○○與其妻A女之性愛光碟，其並沒有要恐
        嚇方○○之犯意，而是告訴人方○○做賊心虛。4.告訴
        人方○○因91年起多次性侵其妻A女，而與其本人締約
        和解，惟告訴人方○○不依約履行，賠償被告之損害，
        致使其本人多次與方○○約定地點協調。5.告訴人方○
        ○與其本人相識多年，孰知其本人說話誇張不實，告訴
        人何來心生畏懼可言。況且，整個談話過程中其本人也
        沒有任何不法之意圖以及惡害通知，而是告訴人方○○
        有計畫設計陷害其本人。6.告訴人方○○雖曾交付其本
        人十萬元現款，惟上開款項乃告訴人方○○與其本人達
        成撤回告訴合意之條件，並非其本人以性愛光碟要脅。
        7.證人方○○、方○○、賴○○、許○○所述均不實在
        ，卷附之錄音譯文、錄音光碟、照片、監視器畫面、刑
        事撤回告訴狀、收據、和解協議書、切結書、電話用戶
        受信通信紀錄報表、值日簿影本、函文暨附件、他案卷
        宗影本、勘驗筆錄等亦不實在。惟其本人自己於警詢、
        偵查、原審及鈞院所言皆實在。8.其本人事實上才是真
        正之被害人，檢察官應聽清楚錄音帶所錄之內容，釐清
        真相，才不會冤枉其本人。
（二）、被告之前所選任之辯護人辯護略稱（按被告原先選任辯
        護人於辯護中因故病歿，另一辯護人事後已解除委任）
        ：1.被告並無原審認定之毀損、無故侵入住宅及恐嚇危
        害安全罪等犯行。2.原審認定被告有罪，所採用檢察官
        提出之證明方法及證據有瑕疵，無法證明被告之犯行。
        3.被告甫得知其配偶A女可能遭本案告訴人性侵，當時
        精神陷於極大之混亂，故與本案告訴人洽談相關和解事
        宜時，言詞較為激烈，或故意為謊言，以求蒐證之目的
        。4.從卷附譯文可知被告與他人討論和解事宜時，均有
        無法控制自身情緒而不斷搶話，甚至無法容忍他人回答
        之情形。故被告當時之精神狀況，是否能就事理為充分
        判斷確實有疑，因此鑑定被告之精神狀態確有其必要，
        以作為法院量刑上之參考。5.依據被害人在錄音譯文中
        曾說「沒關係」，且被告在為相關話語之告知時，如要
        找200個人但是後面又說只包兩台遊覽車，人數顯然前
        後矛盾。再者，被害人方○○因與被告熟識，亦不可能
        因此心生畏懼，故請求傳訊被害人方○○。6.關於毀損
        部分，依卷內證據無法證明係被告或案外人賴○○所為
        。而且證人賴○○於原審雖曾受傳喚到案，惟被告於該
        日因故未能到庭，嗣後證人賴○○即未再由原審傳喚，
        故證人賴○○所言係袒護自身行為之不實陳述。
二、原審於98年7月7日在準備程序期日所整理之下列14項事實，
    業經被告林○○當庭表示不爭執（見原審卷一第35頁至第38
    頁），並先後供稱：「（問：林○○就Ａ女被性侵害乙事與
    福建金門地方法院前法警長方○○有賠償糾紛，對嗎？）（
    點頭）對。」，「（問：林○○於97年12月15日晚上7時20
    分許，前往方○○位於金門縣金寧鄉湖埔村○○○號住處，
    欲找方○○洽談賠償Ａ女被性侵害之賠償事宜，對嗎？）有
    。」，「（問：林○○於98年1月1日下午3時許，透過不知
    情友人林○○出面邀請方○○在金門縣金城鎮鎮公所後方某
    製酒廠內商討賠償事宜，對嗎？）對。」，「問：林○○於
    98 年2月1日下午3時許到金門地方法院法警室找方○○，對
    嗎？）有。」，「（問：林○○於98年2月1日下午3時許到
    金門地方法院法警室找方○○時，隨身攜帶1把水果刀，對
    嗎？）有。」，「（問：林○○於98年2月1日下午3時許在
    金門地方法院法警室內，當面要求方○○以45萬元、1台價
    值5萬元之中古自用小客車及先前負欠方○○之債務一筆勾
    銷等條件達成和解，對嗎？）那個我們雙方講好的。……。
    」，「（問：林○○於98年2月3日某時許，前往金門地方法
    院法警室找方○○，並提出一張事先寫好之和解書給方○○
    看，要求方○○簽署該紙和解書或照和解書履行，對嗎？）
    他當時就是先拿一張寫好的拿給我看，但是那張的條件都是
    保護他的，所以我就拿去給我朋友看，請我朋友再打一張，
    然後再拿來給他看。」，「（問：林○○於98年2月5日某時
    許，到金門地方法院法警室找方○○，對嗎？）對。」，「
    （問：林○○於98年2月5日某時許，在金門地方法院法警室
    找方○○，方○○同意給付10萬元，對嗎？）對，是他先準
    備好的，是他叫我先收。」，「（問：林○○於98年2月5日
    某時許，在金門地方法院法警室內與方○○商討後，收到方
    ○○交付之10萬元賠償金，並簽給1紙收據，對嗎？）對，
    他叫我寫的，當時我跟他講說，要先給我一部車，他說他有
    標到一台車，很適合我用，那些錢都已經談好了，會寫切結
    書都是談好的。他一直都故意寫錯，所以我才叫他改，他還
    把和解金額故意寫成35元，我都沒有注意。」，「（問：林
    ○○於98年2月5日某時許，在金門地方法院法警室內，對方
    ○○稱：「手上握有方○○與Ａ女作愛之錄影光碟」，對嗎
    ？）對，我那時候有講。我先前有跟法官講，我為什麼這樣
    做。（林○○於98年2月6日上午10時21分許，到方○○之子
    方○○所開設位於金寧鄉○○路○○○餐廳後方某食品加工
    廠內找方○○，並要求方○○98年2月15日下午5時30分前履
    行雙方先前簽署之和解書內容，對嗎？）嗯，對。」，「（
    問：林○○於98年2月15日下午2時40分許，到金寧鄉○○路
    ○○○餐廳後方某食品加工廠內找方○○，並要求方○○按
    雙方先前簽署之和解書內容交付剩餘款35萬元、本票借據及
    1台中古之自用小客車，對嗎？）對，有，……。」，「（
    問：方○○於98年2月15日下午叫其子方○○於當天下午2時
    48分以行動電話向金門縣警察局報案，對嗎？）我沒有意見
    。」（原審卷二第226頁至第228頁），核與方○○、賴○○
    所述97年12月15日之到訪情形，暨方○○所述之任職、談判
    經過相符（方○○部分見98年度偵字第62號偵查卷第102頁
    至第103頁，賴○○部分見98年度偵字第62號偵查卷第109頁
    至第110頁，方○○部分見98年度偵字第62號偵查卷第103頁
    ），且有錄音光碟及錄音譯文（98年度偵字第62號偵查卷第
    30頁至第100頁）、收據影本乙紙（98年度偵字第62號偵查
    卷第24頁）、98年1月1日錄音譯文及其錄音檔（光碟）各乙
    份（譯文見98年度偵字第62號偵查卷第121頁至第122頁）、
    98年2月6日錄音譯文及其錄音檔（光碟）各乙份（譯文見98
    年度偵字第62號偵查卷第123至第130頁）、98年2月15日錄
    音譯文及其錄音檔（光碟）各乙份（譯文見98年度偵字第62
    號偵查卷第139頁至第152頁）、98年1月1日下午3時40分許
    在林○○家休息室協調和解事宜錄音譯文（同上偵查卷第
    121頁至第122頁）、98年2月15日下午2時31分方○○來電叫
    林○○到他農舍履行和解及切結書內各項取款等事宜現場錄
    音譯文（同上偵查卷第139頁至第152頁）、照片2張（警卷
    第14 頁）、監視器畫面（警卷第15頁至第23頁）、切結書
    影本（警卷第26頁、98年度偵字第62號偵查卷第15頁）、金
    門縣警察局金城分局98年6月28日金城警刑字第0980003718
    號函及其檢附之案件明細表（原審卷一第17頁、18頁）、97
    年12月15日錄音譯文（原審卷一第55頁至第67頁）、97年12
    月15日錄音光碟（原審卷一69頁）、98年1月1日錄音譯文（
    原審卷一第70頁至第74頁）、98年1月1日錄音光碟（原審卷
    一第75 頁）、98年2月1日錄音譯文（原審卷一第76頁至第
    86頁）、98年2月1日錄音光碟（原審卷一第87頁）、98年2
    月6日錄音譯文（原審卷一第92頁至第130頁）、98年2月6日
    錄音光碟（Afa98.02.06）（原審卷一第131頁)、98年2月1
    日錄音譯文（原審卷一第149頁至第176頁）、98年2月1日錄
    音譯文（Afa97.12.15）（原審卷一第177頁）、98年2月3日
    錄音譯文（原審卷一第178頁至第206頁）、98年2月3日錄音
    光碟（Af a97.12.15）（原審卷一第207頁）、98年2月5日
    錄音譯文（原審卷一第208頁至第223頁）、98年2月5日錄音
    光碟（Afa9 7.12.15）（原審卷一第224頁）、98年2月15日
    錄音譯文（原審卷一第225頁至第234頁）、98年2月15日錄
    音光碟（Afa 97.12.15）（原審卷一第235頁）、福建金門
    地方法院值日簿6紙（原審卷一第44頁至第48頁）等各在卷
    可稽，足證被告林○○不爭執之下列事項屬實。
（一）、被告林○○就其妻A女被性侵害乙事與福建金門地方法
        院前法警長方○○有賠償糾紛。
（二）、被告林○○於97年12月15日晚上7時20分許，前往方○
        ○位於金門縣金寧鄉湖埔村○○○號住處，欲找告訴人
        方○○洽談賠償事宜未果。
（三）、被告林○○於98年1月1日下午3時許，透過不知情友人
        林○○出面邀請方○○在金門縣金城鎮鎮公所後方某製
        酒廠內商討賠償事宜。
（四）、被告林○○於98年2月1日下午3時許到金門地方法院法
        警室找方○○。
（五）、被告林○○於98年2月1日下午3時許到金門地方法院法
        警室找方○○時，隨身攜帶1把水果刀。
（六）、被告林○○於98年2月1日下午3時許在金門地方法院法
        警室內，當面要求方○○以45萬元、1台價值5萬元之中
        古自用小客車及先前負欠方○○之債務一筆勾銷等條件
        達成和解。
（七）、被告林○○於98年2月3日某時許，前往金門地方法院法
        警室找方○○，並提出一張事先寫好之和解書給方○○
        看，要求方○○簽署該紙和解書或照和解書履行。
（八）、被告林○○於98年2月5日某時許，到金門地方法院法警
        室找方○○。
（九）、被告林○○於98年2月5日某時許，在金門地方法院法警
        室找方○○，方○○同意以10萬元和解。
（十）、被告林○○於98年2月5日某時許，在金門地方法院法警
        室內與方○○商討後，收到方○○交付之10萬元賠償金
        ，並簽給1紙收據。
（十一）、被告林○○於98年2月5日某時許，在金門地方法院法
          警室內，對方○○稱：「手上握有方○○與A女作愛
          之錄影光碟」。
（十二）、被告林○○於98年2月6日上午10時21分許，到方○○
          之子方○○所開設位於金寧鄉○○路○○○餐廳後方
          某食品加工廠內找方○○，並要求方○○98年2月15
          日下午5時30分前履行雙方先前簽署之和解書內容。
（十三）、被告林○○於98年2月15日下午2時40分許，到金寧鄉
          ○○路○○○餐廳後方某食品加工廠內找方○○，並
          要求方○○按雙方先前簽署之和解書內容交付剩餘款
          35萬元、本票借據及1台中古之自用小客車。
（十四）、方○○於98年2月15日叫其子方○○於當天下午2時48
          分以行動電話向金門縣警察局報案。
三、本院查：
（一）、關於97年12月15日侵入住宅、破壞門鎖部分：
      1.卷附之告訴人方○○所提97年12月15日談話錄音，既有
        被告林○○不爭執內容為真正之談話錄音譯文所載：「
        賴○○：那是姐呀恁ㄤ。………。男警：你和他什麼關
        係，你們二個？賴○○：朋友。………。賴○○：妹妹
        ，我是不是跟你說叫你打電話給你爸爸，有沒有？……
        …。方太太：我知道，因為我有去輔導你。賴○○：輔
        導我，對啊，我知道。…………。賴○○：你叫我不能
        上去是不是，這個我知道，這是人家的屋子，不能這樣
        黑白來。………。賴○○：我跟妹妹叫他不要怕，叫他
        叫大人回來，你問妹妹就好啊。…………。賴○○：我
        甲說不可以，姐啊是在更生保護會的，之前我要回來時
        ，姐啊有給我輔導的。……………。賴○○：我有叫他
        不要上去。………。賴○○：今天我跟他來，啊他這樣
        ，可以給我面子別告啦，備案備案了好啊，按奈就好，
        看你按怎，現在你備案而已，看你按怎，好結束就好。
        …………。賴○○：姐啊，我賠他，我賠他好嗎？我賠
        好嗎？好不好？………。賴○○：我賠他好不好？不是
        我那個…我剛剛才認識他的，不然我也不知道。………
        …。賴○○：姐啊，咱講真的啦，那是你老公和人怎麼
        樣？人的老婆怎麼樣?。………。賴○○：不是我怕事
        ，事情對就對，不對就不對。………。賴○○：遇到瘋
        的，來處理事情，現在問地址，我剛回來沒有，姐啊，
        遇到更生保護會的姐啊」等內容（原審卷一第55頁至第
        59頁、61頁），可見賴○○一眼即能認出在更生保護會
        任職、曾對其做過輔導之許○○（告訴人方○○之妻）
        ，並正確表示其與被告間為朋友關係；復稱其先前已規
        勸方○○（告訴人方○○之女）打電話叫父親回來處理
        ，尚知他人之房屋不能隨意進去，有關賠償事宜讓他來
        處理，請求許○○不要提告，顯無意識錯亂、語無倫次
        之情形，即仍有辨別是非、利害，控制行動之能力，不
        論其先前曾否喝酒，均尚未達被告所謂酒醉之狀態；遑
        論證人方○○於99年1月7日在原審審理時證稱：當時未
        聞到賴○○身上有酒味，或見其嘔吐等語（原審卷二第
        181頁），證人許○○於99年1月7日在原審審理時亦證
        稱：當時未發現賴○○意識不清或嘔吐等語（原審卷二
        第191頁），益證賴○○於在場談話時仍意識清楚、條
        理分明，即有正確之觀察能力，而得以其在場談話之內
        容，作為認定被告林○○有何行為之判斷依據。可見證
        人賴○○於98 年3月31日在檢察官偵查時證稱，97年12
        月15日當天晚上其當時酒醉嘔吐，未看見何人踹門云云
        （98年度偵字第62號偵查卷第109頁），顯然不實，自
        不得採為被告有利之認定。
      2.賴○○於98年11月19日在原審審理時已否認被告自97年
        12月15日起，至98年11月19日開庭以前，曾找其本人談
        論有關本案作證之內容等語（原審卷二第136頁），即
        不可能有被告林○○所謂嗣後去問他（賴○○）到底有
        沒有講我有上去等語，經賴○○分別回答：「我剛被關
        出來，不曉得她（指許○○）是更生保護的，因為她對
        我很好，所以我才挺她」、「沒有」之情形。
      3.原審於99年1月7日審理時當庭播放卷附之97年12月15日
        談話錄音光碟（該光碟見原審卷一第69頁）內自0分0秒
        時起至00時20分55秒止之錄音檔，經播放勘驗結果，該
        錄音內容確有：「那是姐呀恁ㄤ！…………。妹妹，我
        是不是跟你說叫你打電話給你爸爸，有沒有？…………
        。姐啊，你看我，剛出來而已。………。輔導我，對啊
        ，我知道。………。給我處理好不好。………。妹妹，
        我有沒有叫他不要上去，有沒有？………。我叫他不要
        上去，有沒有？………。你叫我不能上去是不是，這個
        我知道，這是人家的屋子，不能這樣黑白來。………。
        我跟妹妹叫他不要怕，叫他叫大人回來，你問妹妹就好
        啊。…………。我有叫他不要上去。………。今天我跟
        他來，啊他這樣，可以給我面子別告啦，備案備案了好
        啊，按奈就好，看你按怎，現在你備案而已，看你按怎
        ，好結束就好。………。姐啊，我賠他，我賠他好嗎？
        我賠好嗎？好不好？…………。我賠他好不好？不是我
        那個…我剛剛才認識他的，不然我也不知道。…………
        …。這有證據，錄影帶，錄音帶都有，中午有看啊。…
        ………。算我的沒關係啦。…………。姐啊，咱講真的
        啦，那是你老公和人怎麼樣人的老婆怎麼樣？…………
        。咱事情對就對，不對就不對，咱有上去，咱給人家踹
        門，咱們不對，我已經給姐啊撥會（台語：道歉之意）
        啊！」等之談話，業經原審勘驗明確，製有勘驗筆錄在
        卷可稽（原審卷二第167頁至第169頁）；而上開談話內
        容係賴○○口述，亦分別經在庭聆聽播放過程之方○○
        、許○○及被告林○○等人於上開原審審理時確認無誤
        （原審卷二第169頁、172頁、191頁、231頁、232頁）
        ，可見賴○○於案發現場業已當眾承認被告林○○曾上
        去告訴人方○○之上揭住宅，且有踹門之行為至明。
      4.賴○○在與許○○對話中，雖已表明其剛服完刑、認識
        曾予輔導之更生保護會職員許○○；然翻閱卷附之97年
        12月15日全篇談話錄音譯文，對照原審98年9月1日、99
        年1月7日勘驗當天錄音光碟所作勘驗筆錄，即可發現賴
        ○○係至雙方交談至20分45秒時，始稱：「咱事情對就
        對，不對就不對，咱有上去，咱給人家踹門，咱們不對
        ，我啊已經給姐啊撥會（台語：道歉之意）啊，我已經
        給姐啊撥會（台語：道歉之意）啊！」林○○；在此之
        前並未正面承認被告有踹門、闖入之行為（原審卷一第
        65頁錄音譯文、原審卷一第244頁、原審卷二第167頁至
        第169頁勘驗筆錄）；反而一再制止被告生事，並稱：
        「今天我跟他來，啊他這樣，可以給我面子別告啦，備
        案備案了好啊（台語），按奈就好，看你按怎，現在你
        備案而已（台語），看你按怎，好結束就好（台語）。
        …………。姐仔，我賠他，我賠他好嗎？（台語）我賠
        好嗎？好不好？（台語）。…………。我賠他好不好？
        （台語）不是我那個（台語）…我剛剛才認識他的，不
        然我也不知道（台語）。……………。這有證據，錄影
        帶，錄音帶都有，中午有看啊（台語）。………。算我
        的沒關係啦（台語）。…………。姐啊，咱講真的啦（
        台語），那是你老公和人怎麼樣（台語）！人的老婆怎
        麼樣（台語）？」（原審卷一第59頁至第61頁錄音譯文
        )，可見賴○○於言詞間，對被告多有維護，並無一味
        偏袒或特意討好許○○之情形，要難認證人賴○○在場
        承認被告「咱有上去，咱給人家踹門」等語，係畏懼或
        迎合許○○始刻意為此陳述。被告林○○否認上情，即
        非可採。
      5.告訴人方○○前開住宅大門上之防閑設備，乃如卷附照
        片所示經久扭轉仍不易鬆脫之鋁質扣鎖（如警卷第14頁
        照片所示）；而被告林○○自97年2、3月間竊錄其妻A
        女與告訴人方○○間之電話交談錄音後，已多次要找告
        訴人方○○談判，均因告訴人方○○避不見面未果等情
        ，業據被告林○○於99年1月7日在原審審理時供承在卷
        （原審卷二第229頁）；從而為避免被告林○○一再前
        來騷擾之告訴人方○○，衡情當無放任其所有前揭住宅
        大門門鎖處於鬆脫、毀損之狀態，而不予檢修、換裝之
        理。參照證人方○○、許○○及方○○等三人於99年1
        月7日在原審審理時均證稱上開湖埔村○○○號住宅大
        門門鎖於97年12 日15日晚上7時15分許，被告到來之前
        仍屬完好狀態（原審卷二第179頁、190頁、195頁、196
        頁），可見告訴人方○○所有之上揭住宅之門鎖在被告
        林○○初來敲門時尚未損壞等情至明。被告林○○所辯
        該門鎖當時業已鬆脫云云，即與事實不符。
      6.被告林○○因竊錄其妻A女與告訴人方○○之電話交談
        內容，得知其妻A女疑遭告訴人方○○性侵害後，因告
        訴人方○○避不出面解決，乃於97年12月15日晚上7時
        20分許，偕賴○○前往告訴人方○○住處敲門，經許久
        無人應門等情則為被告林○○於上開原審審理時所自承
        （原審卷二第226頁、229頁）；衡諸常情，則被告在此
        攜人前來評理，卻在外久候無人應門之氣憤情況下，顯
        有急欲開門入內，一探究竟之可能；而告訴人方○○前
        揭住宅之鋁質釦鎖原係完好，若非遭外力破壞，當無一
        經被告扭轉即告鬆脫之可能；參酌證人方○○於上揭原
        審審理時證稱，其當時在屋內聽到有人來敲門後，未及
        應門，就聽到大門被重力敲擊之聲響，正欲走近查看就
        看見被告走到通往二樓之樓梯上，後來下樓查看大門門
        鎖發現已被破壞如警卷第14頁照片所示之狀態等語明確
        （原審卷二第179頁、180頁）；對照卷附之97年12月15
        日談話錄音譯文記載：「小女孩：媽媽，你看這整個都
        壞掉了。方太太：你看哦，已經壞掉了，他還說，還說
        那個，剛剛是他在樓上，在樓梯那邊，我請他下來的。
        …………。賴○○：咱事情對就對，不對就不對，咱有
        上去，咱給人家踹門，咱們不對，我已經給姐啊撥會（
        台語：道歉之意）啊！」等情（原審卷一第57頁錄音譯
        文，原審卷一第244頁、原審卷二第169頁、168頁勘驗
        筆錄），可見告訴人方○○之上開住宅大門之門鎖，確
        係被告林○○起腳踹壞無疑，被告辯稱其並未踹門，該
        門鎖原即鬆脫、損壞云云，無非事後卸責之詞，委不足
        採。
      7.觀諸警卷第14頁之2張照片所示之鋁質扣鎖，其鎖舌套
        （鎖扣）業已折斷；而證人方○○、許○○二人於前述
        原審審理時亦分別證稱該鋁質鎖扣當場即已壞掉，裝不
        回去等語在卷（原審卷二第179頁、186頁），可見該門
        鎖之鎖舌套（鎖扣）部位，經被告舉腳踹踢後已告斷裂
        ，即已損壞致門鎖喪失效用。
      8.賴○○於案發現場已當眾承認被告林○○曾上去告訴人
        方○○所有之上揭住宅，已如前述。參照證人方○○於
        98年3月20日在檢察官偵查時證稱：「（問：97年12月
        15日晚上7時30分許，你人在何處？）我在家裡的樓上
        。」，「（問：當時有發生何事？）當時我正準備出門
        補習，聽到有人敲門，之後又聽到有人踹門的聲音，踹
        了幾下就把門踹開了，我就打電話給我爸爸，接著我把
        房門打開走出去看，就看到林○○走上樓來，他看到我
        手上拿著手機就叫我把手機交給他，並伸出手來，……
        …。」，「（問：當時你家中有幾個人在？）只有我一
        個人在。」，「（問：當時被告林○○進入你家有無經
        過你同意？）沒有。」（98年度偵字第62號偵查卷第
        102頁、103頁）；嗣於99年1月7日在前述原審審理時證
        稱：「（問：接下來妳有聽到什麼事？）我把門打開，
        就看到林○○他已經到我們家二樓。」，「（問：他進
        到你們家有沒有經過妳的同意？）沒有。」，「（問：
        林○○進到你們家之前，你們家的大門有沒有上鎖？）
        有。」，「（問：後來林○○是在甚麼樣的情形下才退
        到你們家門外？）是我媽回來，就把他們叫下來。」，
        「（問：妳剛剛說初次看到被告時，他已經快到二樓，
        是在哪裡？）是在樓梯口。我家一樓打開以後，裡面另
        外有一道門可以上到二樓，他就在一樓要上二樓的樓梯
        當中一半以上。」各等語明確（原審卷二第173頁至第
        175頁、180頁）；證人許○○於前述原審審理時證稱：
        「（問：妳下車之後，有看到什麼事情？）我看到賴政
        隆在我家外面，但是林○○在我們家二樓，賴○○他就
        站在我們家鐵捲門的前面。」，「（問：林○○是站在
        哪裡？）他人是在樓梯那邊，已經快到二樓的樓梯那邊
        ，還在樓梯那邊。」，「（問：妳當時看到這樣的情形
        ，妳怎麼處理？）當時我很害怕，但是我也不知，我就
        請他下來這樣子。」，「（問：那時候，妳女兒在哪裡
        ？）她在二樓的樓梯口。」等語（原審卷二第183頁、1
        84頁）；證人即告訴人方○○於99年1月7日在上揭原審
        審理時亦證稱：「到我家門口，我太太就下車，那時看
        到賴○○在外面，並沒有看到被告林○○，然後，我就
        把車子開到旁邊一個建築工地，停下來，後來警察就到
        了，我就站在離我家3、40公尺的地方看。」，「（問
        ：你有看到林○○從哪裡出來？）從我家出來。」，「
        （問：那天晚上你跟你太太回來，你說你把車子停在3
        、40公尺的地方，你有沒有看到什麼狀況？）我有看到
        一個人站在我家門口。我現在才知道那是賴○○。我把
        車子停在離我家3、40公尺的工地，我車子一停好，警
        察就到了，是警察到以後，才把林○○請出來，他們在
        裡面講的話我聽不到。」，「（問：你有確實看到林顯
        龍從你家走出來嗎？）有，我在3、40公尺外面，有看
        到他走出來。」等語在卷（原審卷二第195頁、203頁）
        。由上開證人之證述可知，被告林○○當時確已闖入告
        訴人方○○之前揭住宅已明。
      9.被告林○○舉腳踹壞告訴人方○○所有之前揭住宅門鎖
        後進入方○○之住宅，乃暴力侵入；且證人方○○於上
        開偵查與原審審理時證稱其當時並未同意讓林○○進入
        等語（偵查卷第103頁、原審卷二第173頁）；參照卷附
        之97年12月15日談話錄音譯文記載賴○○稱：「妹妹，
        我有沒有叫他不要上去，有沒有？………。我叫他不要
        上去，有沒有。………你叫我不能上去是不是，這個我
        知道，這是人家的屋子，不能這樣黑白來（台語）。…
        ………我有叫他不要上去」（原審卷一第57頁）；被告
        林○○於上述原審審理時亦證稱：「（問：方○○當時
        有沒有同意讓你跟賴○○進去？）……，她沒有同意。
        」（原審卷二第230頁）。由上述說明，可知被告林顯
        龍係在未經屋主即告訴人方○○或其他有居住權人同意
        ，復以曾被賴○○制止之情況下，強行進入告訴人方天
        祥前揭住宅至明。由此可見，被告林○○顯然有無故侵
        入告訴人方○○之所有之上揭住宅之故意至明。
     10.被告林○○於原審審理時辯稱關於97年12月15日部分係
        被設計云云，惟此為證人許○○於上開原審審理時所否
        認（原審卷二第192頁）；而告訴人方○○、許○○夫
        婦因A女疑受性侵害乙事，對被告林○○趨避已恐不及
        ，若真欲引誘被告林○○進入告訴人方○○上開住宅，
        焉會單獨留下其在就讀國中之女兒方○○在家為餌；事
        先已與許○○串通之賴○○，衡情當亦不致於檢察官偵
        訊時謊稱其當時酒醉嘔吐、未看見何人踹門云云而為被
        告掩護（98年度偵字第62號偵查卷第109 頁）；參照被
        告林○○於前述原審審理時自承：「（問：97年12月15
        日那天是你自己要去找方○○，還是他找你出來的？）
        對，他避不見面，所以我要去找他出來。我沒有要帶賴
        ○○去，是我在吃飯的時候，遇見賴○○，他才跟我說
        他要跟我一起去。」等語在卷（原審卷二第233頁）。
        由此可見被告林○○踹門、侵入告訴人方○○上開住宅
        完全係為促使告訴人方○○出面解決性侵害賠償事宜所
        自為，要難謂係遭方○○夫婦設計或被賴○○出賣。
（二）、關於98年1月1日恐嚇罪部分：
      1.卷附之98年1月1日錄音光碟，其內之錄音檔自19分59秒
        起至21分53秒止有：「林：大哥，…………，播放有播
        放的價碼，是不是？但是我放我要公開放。…………，
        我不管你承不承認，每一家媒體一個光碟，阮某阮嘛準
        備不要了，你如果要這樣的時候，大家都看到的時候，
        我要讓大家看，不要說光你看，我不怕人家看，全台灣
        的人都看，你相不相信我本身也是記者ㄟ，我現在已經
        ……我的社長已經要挺我了喔，所有的媒體喔，一人一
        捲光碟。方：你作你講，你這是恐嚇加……。林：你聽
        我講，我現在的要求是：有就有，沒有就沒有，你只要
        承認就好，我們就可以原諒你，你如果不承認……，老
        大！老大！你聽我講，那就會很難看！方：沒關係！林
        ：很難看！林：你不要想說你要提早退休，我告訴你，
        連法務部那邊我也已經講好，不會讓你退休，告訴你。
        然後我就把我的意志告訴你，今天我也不讓你大哥做人
        ，我跟你講，你那個鐵皮屋，你問你那邊，那天去那邊
        的時候有多少人去那邊，我那天去找不到你，不是沒有
        人，是你不願意見我，你不願意見我的話，那最少有兩
        百個，阿偉啊、阿偉可以處理，包個兩台遊覽車，我是
        說我要給你機會，我不要不要讓你難看」之對談內容，
        業經原審於98年8月4日播放該錄音檔，勘驗上開對話內
        容明確，並製有勘驗筆錄在卷可稽（原審卷一第137 頁
        、138頁）；被告林○○當庭就上述錄音內容之真正亦
        表示不爭執，復先後供稱：「（問：98年1月1日下午15
        時許，你是透過友人林○○約方○○至金城鎮公所後方
        （住址不詳）林○○的製酒工廠，談有關方○○性侵你
        太太A女賠償相關事宜？）有這件事，但不是講賠償事
        情，只是講要在各媒體公開道歉性侵我太太A女行為」
        （警卷第3頁）、「在98年1月1日下午3時許，實際上是
        林○○有打電話找我，我不在，我太太告訴我，我就聯
        繫林○○，………，林○○開車到鐵皮屋去找我，叫我
        上車去一個地方，他帶我去他家的辦公室，………，他
        就告訴我說：『你把性愛光碟拿出來給我』，他想要看
        我有沒有這個東西，然後我就說：『不行，我不能給你
        看』，我說：『我已經受到傷害，我老婆跟你做愛的事
        情，我怎麼可能給你看』，後來有講到幾百個兄弟的事
        情」等語（原審卷一第24頁、25頁）；參照告訴人方天
        祥於99年1月7日在原審審理時證稱：「然後他跟我說他
        有色情光碟「看有看得價碼」，然後外面鐵皮屋有二百
        個兄弟在等，看要怎麼處理我，所以我坐在那邊，就有
        點覺得心情怪怪的，我就想要趕快閃人，………，」（
        原審卷二第196-1頁)，可見被告林○○於98年1月1日下
        午在林○○之製酒廠內與告訴人方○○談話時，確有提
        到要發給全台灣所有媒體每人一片性愛光碟，公開播放
        ，在鐵皮屋那邊最少有兩百個兄弟可以處理，要讓方天
        祥難看、無法退休、無法做人等語。
      2.按刑法第305條規定之恐嚇行為，祇要以將欲加害生命
        、身體、自由、名譽、財產等足以使人心生畏懼之惡害
        ，以言語、文字或動作，直接或間接通知被害人即可成
        立，不以行為人主觀上真有加害之意，或該惡害真能發
        生為必要（最高法院24年4 月17日刑庭總會決議）；而
        在法院擔任法警職務、將屆退休年資之告訴人方○○，
        苟有婚外性行為被攝錄為光碟、公開播放或發送予媒體
        ，則其本身即有身敗名裂，導致其職位及退休權利不保
        ，兼受刑事訴追等多重危險之虞。證諸被告林○○陳稱
        要讓告訴人方○○難看、無法退休、無法做人等語已如
        前述；是以被告林○○如此所為之通知，不論該性愛光
        碟是否真實存在或能否播放、發送，顯然係以加害名譽
        之事，對於告訴人方○○施加恐嚇，而使身為公務員之
        告訴人方○○心生畏懼，致生危害於告訴人方○○之安
        全至明；參照卷附之談話錄音譯文所示告訴人方○○自
        98年1月1日起之歷次談判過程中均急於向被告林○○索
        回該份光碟，可見告訴人方○○受此通知後極度恐懼，
        已生危害於其安全，自該當於恐嚇危害安全罪。
      3.被告林○○如有數百名兄弟隨時待命，得以調動、指揮
        介入處理其與告訴人方○○間有關性侵害賠償之糾紛，
        告訴人方○○如何應對之意思決定及人身行動自由，均
        將面臨巨大之干擾或受壓制之危險，如此之通知，顯然
        係加害身體、自由之事恐嚇告訴人方○○，使告訴人方
        ○○心生畏懼致生危害於告訴人方○○之安全亦明。
      4.被告林○○於原審自承其高職畢業，曾經營珠寶店多年
        ，即有相當之知識程度及社會經驗足以認知提出錄影檔
        案播放或向媒體揭發公務員之婚外性行為或妨害性自主
        犯行，對當事人對造之名譽、職位可生立即之危害，暨
        宣稱掌握數百名兄弟得以隨時介入處理，亦足對人身安
        全及意思自由產生鉅大影響；詎被告竟以上述加害名譽
        、身體、自由等之內容通知告訴人方○○，顯係明知其
        情竟仍有意使其發生，足見被告即有恐嚇之故意致明（
        刑法第13條第1項規定參照）；至被告此舉究欲宣洩其
        妻A女被性侵害之氣憤，抑或祇欲藉此套取告訴人方天
        祥之自白，祇是引致其行為之動機或目的，自不影響被
        告主觀犯意之認定。
      5.起訴書就被告林○○於98年1月1日下午在林○○之前述
        金城鎮鎮公所後方之某製酒廠之恐嚇行為，雖漏未敘及
        被告林○○聲稱握有告訴人方○○與被告之妻A女之性
        愛光碟將公開播放或發送予媒體部分；然此與前揭業經
        起訴判決有罪之被告林○○揚言恫稱其有數百名兄弟隨
        時可以介入處理部分，均係在上述時地先後接續為惡害
        通知之同一恐嚇行為，依刑事訴訟法第267條規定，自
        應為起訴效力所及，本院自得併予審理，合併予敘明。
（三）、關於98年2月5日恐嚇罪部分：
      1.卷附之98年2月5日談話錄音譯文記載：「林：沒有色情
        光碟我不給你看的，那個。………。林：不可能播一片
        光碟給你。方：林○○。林：不可能，我可以全台灣公
        開。方：不是，林○○。林：我跟院長講，只要公開，
        他就跟我離婚，你要我這樣做嘛？方：林○○，我現在
        跟你講一件事情哦，你那天是不是要拿給我們院長看？
        林：嗯。方：你是不是說那天要拿光碟？林：最壞的打
        算會給他看。………。方：你要不要先拿走10萬塊？林
        ：我先，我隨便，尊重你，我尊重你哦，我跟你講尊重
        你哦，你要去調解我也會去陪你調哦，就照林○○這樣
        子，你公開道歉就好了，哦，跟我太太發生性關係強姦
        ，好ＯＫ，我什麼都不要，原諒你。………。林：我說
        要看，全臺灣省都看」（原審卷二第50頁、51頁）；參
        照被告林○○於98年2月16 日在檢察官偵查時供稱：「
        （問：是否於98年2月5日前往金門地院法警室，並向方
        ○○宣稱手上握有Ａ女與方○○之性愛光碟，方○○為
        息事寧人，交付新台幣10萬元給你？）我有到法警室，
        ………，當天我的確有跟方○○說我握有他與A女的性
        愛光碟，就是要他承認他確實有與A女發生性關係」等
        語（98 年度偵字第62號偵查卷第8頁、第10頁），繼於
        98年7月7日在原審準備程序時供稱：「98年2月5日我又
        來法警室，…………，他就問我說媒體的事情，他有問
        我是否握有他跟我老婆做愛的光碟，我跟他講有，其實
        我沒有，我當時有順口講一下，我要全國媒體每個人都
        給他一片，他也知道我在錄音，這是我故意跟他講，、
        、」（原審卷一第26頁)；告訴人方○○於98年2月15日
        在警詢時亦陳稱：「98年2月5日晚上林○○又來法院向
        我大叫，並對外宣稱，他手上有我與他老婆的做愛光碟
        ，我受不了林○○這樣的恐嚇威脅及造成機關的困擾，
        我為了要息事寧人，在逼不得已的狀況下，我就先拿新
        台幣10萬元給他，並要求製據為憑。」（警卷第10頁）
        。由此可見，被告林○○於98年2月5日在金門地方法院
        法警室與告訴人方○○談判時，確有以其握有告訴人方
        ○○之性愛光碟，要全台灣公開看等語恐嚇告訴人方天
        祥至明。
      2.查刑法上之財產犯罪，其構成要件中之「不法所有之意
        圖」，係指欠缺適法權源，仍圖將財物移入自己實力支
        配管領下，予以使用、收益或處分之主觀意欲（最高法
        院82年度台上字第1959號刑事判決意旨參照）。而告訴
        人方○○於被告林○○竊錄之97年2月26日、同年3月14
        日與A女通話過程中，就A女先後詢問曾否與其作愛或強
        姦等問題時，告訴人方○○既已承認在其（A女）離婚
        以前4、5年有啦、曾與A女有過（作愛）、怕你小孩不
        曉得我幹過妳等語（97年偵字第252號偵查卷影本第50
        頁、53頁至55頁，外放；原審98年度訴字第8號妨害性
        自主刑事卷影本一第109頁、145頁至第147頁勘驗筆錄
        ，外放）；告訴人方○○復於98年1月1日與被告林○○
        談話時，就被告林○○質問其曾否強姦A女，告訴人方
        ○○亦以：「（4、5年前）有」、「她要報復你」、「
        我是被她玩也，你怎麼認為說我去強姦她呢？」等語，
        承認曾強姦過A女（原審98年度訴字第8號妨害性自主刑
        事卷影本二第4頁、5頁；原審卷一第255頁、198頁），
        在形式上A女及被告即得分別以A女貞操或配偶之身份上
        法益遭告訴人方○○侵害為由，依民法第195條第1項、
        第3項規定請求賠償精神上之損害；且被告林○○於監
        聽A女之電話及與告訴人方○○接觸得知上述訊息後，
        在98年2月1日下午、98年2月3日某時、98年2月5日某時
        、98年2月6日上午10時及98年2月15日下午2時40分許與
        告訴人方○○談判時，亦均以被告之妻A女遭告訴人方
        ○○強姦為由要求其為金錢賠償。由此可見被告林○○
        於歷次談判過程中，顯係以被害人之地位行使性侵害之
        損害賠償請求權，足認其主觀上並無為自己或第三人不
        法所有之意圖甚明。
四、
（一）、綜上所述，被告辯稱其並未犯有公訴人所指稱之前述毀
        損罪、無故侵入住宅罪、恐嚇罪等犯行，並以證人方○
        ○、方○○、賴○○、許○○等所述均不實在，卷附之
        錄音譯文、錄音光碟、照片、監視器畫面、值日簿影本
        、函文暨附件、他案卷宗影本、勘驗筆錄等亦不實在云
        云，無非均屬事後卸責之詞，委不足採。本件被告林顯
        龍所犯上開毀損罪、無故侵入住宅罪及兩次恐嚇罪等犯
        行，均事證明確，其犯行應堪認定。
（二）、又本件事證已明，且告訴人方○○於原審審理時業已到
        庭作證明確，被告聲請再傳訊方○○作證，即無必要；
        另被告林○○自警詢、檢察官偵查及原審調查、審理時
        均能詳細自由陳述，從未抗辯其精神狀態有問題，故其
        原辯護人聲請對被告林○○鑑定精神狀態一節自無必要
        。又原審於98年11月19日審理時曾傳喚證人賴政庭作證
        ，被告則於該日未到庭（原審卷二第136頁）；嗣經原
        審於99年1月7日審理時再傳喚證人賴○○而未到庭，惟
        被告與其原辯護人則於上開原審當庭陳稱不用再傳喚證
        人賴○○到庭作證，捨棄詰問等語明確（原審卷二第16
        7頁、159頁）。何況證人賴○○曾於98年3月31日於檢
        察官偵查時到庭證稱，其於97年12月5日晚間7時30分許
        有與被告林○○一起至告訴人方○○上開住處，其本人
        有聽到一聲撞擊的聲音等語明確（98年偵字第62號偵查
        卷第109頁），並經被告與其原先辯護人於99年1月7日
        在原審審理時對於證人賴○○於上開檢察官之偵查筆錄
        亦當庭表示對於證據能力不爭執，同意使用；對於97年
        12月15日錄音光碟對話內容之一男子之對話是證人賴○
        ○所講的內容無意見；並於98年9月17日在原審準備程
        序對於該97年12月15日錄音光碟對話內容之譯文之證據
        能力無意見，同意使用各等語在卷（原審卷二第166 頁
        至第169頁、原審卷一第242頁、第55頁至第67頁譯文、
        第244頁勘驗譯文）。故被告之原先辯護人辯稱，關於
        毀損部分，依卷內證據無法證明係被告或案外人賴○○
        所為；而且證人賴○○於原審雖曾受傳喚到案，惟被告
        於該日因故未能到庭，嗣後證人賴○○即未再由原審傳
        喚，故證人賴○○所言係袒護自身行為之不實陳述云云
        ，自非可採，併予敘明。
五、論罪科刑部分：
（一）、查被告林○○於97年12月15日舉腳踹壞告訴人方○○所
        有前開住宅之門鎖後，未經允許，無故闖入告訴人方天
        祥所有上開住宅等情，核其所為，係犯刑法第354條之
        毀損罪、第306條第1項之無故侵入住宅罪；又被告林顯
        龍於98年1月1日下午3時許，於如事實欄第二段所述地
        點，以欲加害名譽、身體、自由之惡害通知告訴人方天
        祥，係犯刑法第305條之恐嚇危害安全罪。
（二）、另按刑法第346條第1項之恐嚇取財罪，係以意圖為自己
        或第三人不法所有為主觀構成要件，若僅以恐嚇方法使
        人交付財物，而無不法所有之意圖者，縱其行為或已觸
        犯他項罪名，仍不能論以恐嚇取財罪（最高法院78年度
        台上字第5094號、83年度台上字第2689號刑事判決意旨
        參照）。查本件被告林○○於98年2月5日到金門地方法
        院與告訴人方○○談判，乃為其自己及其妻A女行使性
        侵害之損害賠償請求權，其在主觀上顯然並無為自己不
        法所有之意圖甚明，已如前述。故被告林○○於當日縱
        已自告訴人方○○取得10萬元款項，仍與恐嚇取財罪之
        犯罪構成要件不合；惟其以手上握有告訴人方○○性愛
        光碟要全台灣公開看等語加以恫嚇，乃以將欲加害於名
        譽之惡害通知告訴人方○○，自仍構成刑法第305條之
        恐嚇危害安全罪；公訴人認此部分係犯刑法第346條第1
        項規定之恐嚇取財罪云云，尚有未洽，起訴法條應予變
        更。
（三）、查被告於98年1月1日下午談判時，向告訴人方○○恫稱
        ：要發給全台灣所有媒體每人一片方○○之性愛光碟，
        公開播放，要讓方○○難看、無法退休、無法做人等語
        ，與被告前開經起訴判決有罪之恫嚇事實：有200個兄
        弟隨時會來處理等對告訴人方○○身體、自由施加恐嚇
        犯行部分，係同一事實行為，為實質上之一罪，應為起
        訴效力所及，本院自得併予審究。
（四）、被告林○○所犯上開毀損罪、無故侵入住宅罪及二次恐
        嚇危害安全罪等犯行，其犯意個別，且所犯前揭毀損罪
        、無故侵入住宅罪及二次恐嚇危害安全罪等之犯罪構成
        要件亦異，應依數罪予以分論併罰。又被告雖有如事實
        欄第一段所述犯罪科刑情形，惟被告經判決有罪確定之
        前述賭博罪有期徒刑6月，已於92年10月2日易科罰金執
        行完畢，此有臺灣高法院被告全國前案紀錄表在卷可稽
        （本院卷第211頁至第215頁）。是被告其於97年12月15
        日再犯前述毀損罪、無故侵入住宅罪及98年1月1日、2
        月5日先後犯兩次恐嚇罪等，因距前案執行完畢，已逾5
        年，故均不構成累犯，併予敘明
參、不另為無罪諭知部分：
一、公訴意旨另以：被告林○○於98年1月1日下午3時在林○○
    之前述製酒廠談判時，曾當面掏出3顆子彈恐嚇方○○云云
    ，因認被告林○○就此部分亦涉犯有刑法第305條之恐嚇罪
    嫌云云。
二、本件訊據被告林○○堅決否認其曾掏出子彈恐嚇告訴人○○
    ，辯稱：其於98年1月1日下午3時在林○○之製酒廠談判時
    ，已按林○○要求交出所攜帶之錄音機，並打開手提包讓林
    ○○檢查，手提包內除了一個用已擊發過之3顆子彈作成之
    墜飾外，無其他危險物品，嗣已將該置有原已處於開啟狀態
    之MP4錄音機之手提包拿到辦公室外面之桌上去放，再走回
    辦公室內與告訴人○○談話，根本未從身上掏出3顆子彈放
    在桌上，告訴人方○○就此所為指控，顯然不實。又告訴人
    方○○在卷附98年1月1日錄音光碟28分31秒至29分16秒所示
    錄音談話中所提到之子彈，事實上祇是以擊發過之子彈作成
    煙灰缸之裝飾品，顯係抓住被告嘴賤之弱點加以陷害。
三、按犯罪事實應依證據認定之，無證據不得認定其犯罪事實；
    又不能證明被告犯罪者，應諭知無罪之判決，刑事訴訟法第
    154條第1項、第301條第1項分別定有明文；而用以證明犯罪
    事實之證據，需達通常一般人均不至於有所懷疑，堪予確信
    其已臻真實者，始得據為有罪之認定；倘其證明尚未達無可
    置疑之程度，或積極證據本身存有瑕疵，致無從獲得有罪之
    確信時，即應為有利於被告之判斷而判決無罪（最高法院82
    年度臺上字第163號、76年度臺上字第4986號、30年度上字
    第816號判決意旨參照）。又告訴人之告訴，係以使被告受
    刑事訴追為目的，其陳述是否與事實相符，即應調查其他證
    據以資審認；倘其陳述存有瑕疵，則在尚未究明之前，即不
    得遽採為斷罪之基礎（最高法院69年台上字第1531號判例、
    83年度台上字第989號判決意旨參照）。再者，被告依刑事
    訴訟法第154條第1項所揭示之無罪推定原則，既無自證己罪
    之義務，刑事訴訟法第161條第1項更規定檢察官就被告之犯
    罪事實應負舉證責任，並指出證明之方法，檢察官就此即具
    有蒐集、提出證據，以說服法官之實質舉證責任；至於修正
    前刑事訴訟法第163條第1項及修正後刑事訴訟法第163條第2
    項關於法院調查證據之規定，乃指法院應於訴訟當事人舉證
    之範圍內，依職權或聲請，循刑事訴訟法第164 條以下關於
    證據調查之程序及方法而為調查，以將檢察官及其他當事人
    之舉證，轉換為法院之證據認知，究明證據之適格與其證明
    力，非謂事實審法院就卷存證據為調查外，負有另行蒐集證
    據之義務。是以檢察官所提出之證據，倘不足為被告有罪之
    積極證明，或其指出證明之方法，無從說服法院形成被告有
    罪之心證時，應為被告無罪判決（最高法院91年台上字第40
    91號、92年台上字第128號判決意旨參照）。
四、查告訴人方○○雖指稱被告林○○於林○○之上開製酒廠內
    與告訴人方○○談判時曾自身上掏出3顆子彈，置於桌面云
    云，惟此為被告林○○所堅決否認；而卷附之98年1月1日當
    天談話錄音自28分31秒起至29分16秒止所示：「林：今天ㄛ
    ，日子不太好喔！方：還帶子彈。林：子彈是真的還是假的
    ！我給林大哥桌子上掉出來的。林：子彈…警察局XX堯送給
    我的…XX堯你知道嗎？方：我管你什麼堯？！」等交談內容
    ，此據原審於98年8月4日勘驗上開錄音對話內容明確，製有
    勘驗筆錄在卷足憑（原審卷一第138頁勘驗筆錄）。是由前
    揭勘驗對話內容可知，並未顯現上述子彈當時之存放位置及
    被告確有握持狀態；其餘之卷附書證及錄音光碟亦均與上述
    子彈無關，從而即難僅憑告訴人方○○之片面指控，遽認被
    告林○○於前述期日確有當面掏出3顆子彈恐嚇告訴人方○
    ○。至於被告林○○承認攜帶3顆子彈造型之墜飾置於皮包
      內部分，因該子彈不論係真正之軍械或仿製品，均需向外
      展示或安裝於槍枝內，始能顯現其物理上之殺傷力或心理
      上之鎮懾作用。經查本案既無法證明上述3顆子彈墜飾曾
      被掏出或置於桌面，自無從用以恐嚇告訴人方○○。揆諸
      前述說明，自難遽論被告此部份恐嚇罪責。惟上揭不能證
      明被告犯有恐嚇罪責部分，因與被告林○○前述：「我有
      200多個兄弟，隨時會來處理這件事情」經起訴判決有罪
      之恐嚇危害安全罪犯行部分係同一行為所犯，為實質上一
      罪之關係，爰不另為無罪之諭知，附此敘明。
肆、撤銷原審判決有罪及其定執行刑部份：
一、原審經調查結果，雖認被告林○○所犯前述毀損罪、無故侵
    入住宅罪及兩次恐嚇危害安全罪等四罪事證明確，且係犯意
    個別，並以毀損罪、無故侵入住宅罪及兩次恐嚇危害安全罪
    ，犯罪構成要件互異，乃依數罪併罰規定，對於被告予以分
    論併罰論罪科刑。另以上開理由參所述，不另為無罪諭知部
    分，原審經調查結果，經勘驗如前述理由欄參所述之對話錄
    音內容，並未顯現上述子彈當時之存放位置及被告當時確有
    握持狀態；因認實難僅憑告訴人方○○之單方面指訴，即遽
    認被告林○○有當面掏出3顆子彈恐嚇告訴人方○○；另以
    被告林○○雖承認攜帶3顆子彈造型之墜飾置於皮包內部分
    ，惟經查本案既無法證明上述3顆子彈墜飾曾被掏出或置於
    桌面，因認實無從用以恐嚇告訴人方○○，自難遽論被告此
    部份恐嚇罪責。並以上開不能證明被告林○○確犯有恐嚇罪
    部分，因與被告前述「我有200多個兄弟，隨時會來處理這
    件事情」經起訴判決有罪之恐嚇危害安全罪犯行部分係同一
    行為所犯，為實質上一罪之關係，故不另為無罪之諭知各等
    情，固非無見。
二、惟查：
  1.被告林○○其曾於如事實欄第一段所述，於92年間曾犯賭博
    罪案件，經福建金門地方法院以92年度易字第4號刑事判決
    判處有期徒刑6月，如易科罰金以銀元3百元折算1日，嗣林
    ○○與檢察官均不服提起上訴，經本院於92年6月12日以92
    年度上易字第13號刑事判決將原判決撤銷，仍判處有期徒刑
    6月，如易科罰金以銀元3百元折算1日確定，嗣於92年8月5
    日入監執行，而於92年10月2日易科罰金繳清執行完畢釋放
    出監等情，此有前述臺灣高法院被告全國前案紀錄表在卷足
    憑，已如前述（本院卷第211頁至第215頁）。原判決事實欄
    第一段則誤認為：「林○○前於民國92年間因賭博案，經本
    院判處有期徒刑6月，如易科罰金以300銀元折算1日確定，
    業於92年10月2日易科罰金執行完畢，、、。」等語，顯然
    將被告所犯賭博罪判決確定之法院認定錯誤；理由欄貳、四
    之（四）關於被告所犯賭博罪判決確定之法院亦同上錯誤之
    認定與記載（原判決第1頁、26 頁）。
  2.查毀損罪係告訴乃論之罪，本件被告林○○舉腳踹踢告訴人
    方○○所有坐落於前金寧鄉湖埔村○○○號住宅大門門鎖，
    致方○○所有前述住宅門鎖損壞，使上開門鎖喪失效用，足
    生損害於方○○本人等情，已據本院決事實欄第一段詳述。
    按刑法第354條之毀損罪，所謂毀棄乃指毀壞滅棄，使物之
    本體全部喪失其效用者而言；所謂損壞則指損傷破壞，致使
    物之本體喪失其效用者而言；所謂致令不堪用，乃指毀棄、
    損壞物之本體以外，以其他不損及原物形式之方法，足使物
    之一部或全部為之喪失效用者而言。然關於被告損壞門鎖事
    實部分，原判決事實欄第一段則未明確記載敘明「先舉腳踹
    踢方○○所有該住宅之大門門鎖」之所有權人部分，關於物
    之所有權人事實之認定未盡精確；且原判決事實欄第一段除
    記載「致門鎖損壞」外，又記載「不堪使用」等語，顯然對
    於毀損罪之定義未能正確認定適用。
  3.查被告林○○係於97年12月15日晚上7時20分許，偕同賴政
    隆前往告訴人方○○住處敲門，經許久無人應門等情則為被
    告林○○於上開原審審理時所自承在卷（原審卷二第226頁
    、229頁），已如前述（見本判決理由欄貳、三、（一）之6
    理由所述）。然原判決於上開理由欄貳、三、（一）之6理
    由關於時間點則誤載為「被告因竊錄其妻與方○○之電話交
    談內容，、、，因方○○避不出面解決，乃於97年12月15日
    晚上12時15分許，偕賴○○前往方○○住處敲門，許久無人
    應門等情為其所自承」等語（原判決第18頁第15行）。是關
    於97年12月15日晚間至告訴人方○○上揭住處敲門之時間點
    認定尚有誤會。
  4.關於98年1月1日被告所犯如事實欄第二段恐嚇罪部分，原判
    決理由欄貳、三、（二）之4理由誤載為「或祇欲藉此套取
    【被告】之自白」（原判決第23頁第18行），顯然原判決將
    「或祇欲藉此套取【告訴人】之自白」之正確用語誤載為「
    套取【被告】之自白」之用語，而將告訴人與被告之角色混
    淆。
  5.關於98年2月5日被告所犯如事實欄第三段恐嚇罪部分，原判
    決理由欄貳、三、（三）之2理由誤載為「且被告於監聽A女
    之電話及與【被告】接觸得知上述訊息後，在98年2月1日下
    午、98 年2月3日某時、98年2月5日某時、98年2月6日上午
    10時及98年2月15日下午2時40分許與【被告】談判時，、、
    、。」（原判決第25頁第10行、13行），顯然原判決將「且
    被告於監聽A女之電話及與【告訴人】接觸得知上述訊息後
    ，在98年2月1日下午、98年2月3日某時、98年2月5日某時、
    98年2月6日上午10時及98年2月15日下午2時40分許與【告訴
    人】談判時，、、、。」之正確用語「告訴人」誤載為「被
    告」，亦將告訴人與被告之角色混淆。
  6.原判決主文欄就被告所犯無故侵入他人住宅罪、兩次恐嚇罪
    等判處有期徒刑部分，雖有諭知就所犯前述三罪定執行刑，
    惟原判決理由欄貳、四之（五）關於論罪科刑理由欄部分，
    漏未就上開所犯三罪說明定執行刑（原判決第26頁倒數第8
    行），可見原判決理由顯未完備。
伍、被告提起上訴部分：
一、本件被告提起上訴，以上揭辯稱與如原審辯稱之理由，仍執
    陳詞，否認犯有如公訴人所指訴之前揭毀損罪、無故侵入住
    宅罪、兩次恐嚇罪等犯行云云。然查本案被告確實犯有如公
    訴人所指訴之上開毀損罪、無故侵入住宅罪、二次恐嚇罪等
    犯行，已於本判決理由欄貳、之三各點詳予論述說明，均如
    前述；可見被告提起本件上訴，經核並非可採。
二、本件被告提起上訴，雖不足採，然查原判決關於被告被訴有
    罪部分既有上開不當與可議之處，可見原判決關於被告前述
    有罪部分，顯屬無可維持，自應由本院將原判決關於被告上
    開被訴有罪暨其定執行刑部分均撤銷，另為適法之判決。
陸、查本案被告林○○係高職畢業，曾經營珠寶店，及其前因犯
    有如事實欄第一段所述之賭博罪案件，經本院判處罪刑確定
    後，嗣經檢察官准予易科罰金執行完畢等情，業據被告於原
    審審理時所供承在卷（原審卷二第234頁、235頁）；並審酌
    被告之上述素行、知識程度及生活狀況，暨其因得知其妻A
    女遭告訴人性侵害後，欲找告訴人方○○理論，因告訴人避
    不見面，致被告心生不滿，乃前往告訴人前述住處憤而損壞
    告訴人之前揭住處門鎖，無故侵入告訴人前開住宅，被告復
    為索取其自己及其妻A女性侵害之損害賠償，遂先後以對名
    譽、身體、自由等之惡害恐嚇告訴人各等情，本院審酌被告
    前開之犯罪動機、目的、手段與其對於告訴人方○○之財產
    、居住安全及意思自由等所生之損害情節尚非重大，被告犯
    後態度等一切情狀，爰分別改判處如主文第二項所示之刑及
    各諭知如易科罰金均以新台幣一千元折算一日之標準，並定
    其應執行之刑及諭知易科罰金之折算標準，以示懲儆。
據上論斷，應依刑事訴訟法第369條第1項前段、第364條、第299
條第1項前段、第300條、刑法第354條、第306條第1項、第305條
、第41條第1項前段、第51條第6款、刑法施行法第1條之1第1項
、第2項前段，判決如主文。
本案經檢察官李靜文到庭執行職務。
中    華    民    國    100    年    8    月    4    日
                  刑事庭審判長法  官  吳昭瑩
                              法  官  陳容正
                              法  官  陳坤地
以上正本證明與原本無異。
不得上訴。
                              書記官  李麗鳳
中    華    民    國    100    年    8    月    4    日
附錄本案論罪科刑法條全文：
中華民國刑法第354條
（毀損器物罪）
毀棄、損壞前二條以外之他人之物或致令不堪用，足以生損害於
公眾或他人者，處2年以下有期徒刑、拘役或5百元以下罰金。

中華民國刑法第306條
（侵入住居罪）
無故侵入他人住宅、建築物或附連圍繞之土地或船艦者，處1年
以下有期徒刑、拘役或3百元以下罰金。
無故隱匿其內，或受退去之要求而仍留滯者，亦同。

中華民國刑法第305條
（恐嚇危害安全罪）
以加害生命、身體、自由、名譽、財產之事，恐嚇他人致生危害
於安全者，處2年以下有期徒刑、拘役或3百元以下罰金。